【裁判字號】    97,消債更,659
【裁判日期】    971031
【裁判案由】    更生
【裁判全文】
臺灣桃園地方法院民事裁定           97年度消債更字第659號
聲  請  人
即  債務人  甲○○
上列當事人聲請消費者債務清理事件，本院裁定如下：
    主  文
更生之聲請駁回。
聲請費用由聲請人負擔。
    理  由
一、按更生之聲請有下列情形之一者，應駁回之：一、債務人曾
    依本條例或破產法之規定而受刑之宣告；二、債務人曾經法
    院認可和解、更生或調協，因可歸責於己之事由，致未履行
    其條件；三、債務人經法院通知，無正當理由而不到場，或
    到場而不為真實之陳述，或拒絕提出關係文件或為財產變動
    狀況之報告，消費者債務清理條例第46條定有明文。次按上
    述條例第46條第3 款規定，使債務人有到院據實說明之義務
    ，係因更生程序係為保護有更生誠意之債務人而設，債務人
    若不配合法院而為協力行為，即足認其欠缺清理債務之誠意
    ，且無聲請更生之真意，自無加以保護之必要，爰設本條為
    更生開始之障礙事由。又按聲請更生或清算不合程式或不備
    其他要件者，法院應以裁定駁回之，但其情形可以補正者，
    法院應定期間先命補正，復為同條例第8 條所明定。
二、查本件債務人向本院聲請更生，雖主張：其有不能清償債務
    情事，前已提出債權人清冊，以書面向最大債權金融機構請
    求共同協商債務清償方案，惟協商不成立，且其無擔保或無
    優先權之債務總額未逾新臺幣 (下同)1,200 萬 元，復未經
    法院裁定開始清算程式或宣告破產云云。惟查：債務人經本
    院通知於民國97年10月29到場訊問，該通知並於同年9 月28
    日經債務人合法收受，此有本院送達證書1 紙附卷可稽，惟
    債務人卻無正當理由而不到場，且經到場之最大無擔保債權
    人中國信託商業銀行表示：「本件有進行協商，因聲請人月
    入4 萬多元，我們希望聲請人每月還1 萬元，利息百分之7
    ，但協商談不妥。我們認為聲請人顯然有能力清償，但聲請
    人仍不願意清償」等語，亦即本件協商不成立之原因係由於
    債務人未能接受顯足以負擔之還款方案，且債務人又無正當
    理由而不到場接受本院訊問調查其是否確實不能負擔債務人
    所提出之還款方案，足見，本件債務人欠缺清理債務之誠意
    。
三、綜上，本件債務人聲請更生，有消費者債務清理條例第46條
    第3 款所定情形，而上開欠缺又屬無從補正，依首揭說明，
    自應駁回其更生之聲請，爰裁定如主文。
中    華    民    國    97    年    10    月    31    日
              民事第二庭    法      官  黃漢權
上為正本係照原本作成
如不服本裁定，應於裁定送達後10日內，以書狀向本院提出抗告
，並繳納抗告費新臺幣1千元
中    華    民    國    97    年    10    月    31    日
                            書  記  官  張豐松


司法院資訊處製作；財團法人民間司法改革基金會備份。
